臺灣高等法院刑事裁定
110年度聲更一字第2號
聲明異議人
即  受刑人  游阿昆


代  理  人  莊榮兆
上列聲明異議人即受刑人因違反銀行法等案件，對於臺灣臺北地
方檢察署檢察官執行之指揮（109年度執字第6985號），聲明異
議，本院裁定後，經最高法院撤銷發回，本院更為裁定如下：
    主  文
聲明異議駁回。
    理  由
一、聲明異議意旨詳如附件所載。
二、按受刑人以檢察官執行之指揮為不當者，得向諭知該裁判之
    法院聲明異議，刑事訴訟法第484條定有明文。是對於刑之
    執行得聲明異議之事由，僅限於「檢察官執行之指揮為不當
    」者。而此所稱「檢察官執行之指揮不當」，應指檢察官有
    積極執行指揮之違法及其執行方法有不當等情形而言。次按
    裁判除關於保安處分者外，於確定後執行之，刑事訴訟法第
    456條前段定有明文。裁判一經確定，非依法定程序，不能
    停止其執行之效力。另按刑罰之執行，由檢察官以指揮書附
    具裁判書為之，為刑事訴訟法第457條第1項、第458條所明
    定；至同法第469條第1項「受死刑、徒刑或拘役之諭知，而
    未經羈押者，檢察官於執行時，應傳喚之；傳喚不到，應行
    拘提」之規定，僅屬刑罰執行前之強制處分。檢察官為執行
    徒刑而傳喚未受羈押之受刑人到場，係執行前之先行程序，
    檢察官尚未就徒刑之執行製作指揮書指揮執行，即非可認係
    「檢察官之執行指揮」，自無對之聲明異議之餘地（最高法
    院104年度台抗字第601號裁定意旨參照）。
三、經查：聲明異議人即受刑人游阿昆（下稱聲明異議人）前因
    違反銀行法等案件，經臺灣臺北地方法院以104年度金重訴
    字第23號、第30號、106年度金重訴字第16號、第17號判處
    罪刑，上訴由本院以106年度金上重訴字第37號判決如本裁
    定附表「本院106年度金上重訴字第37號判決主文」欄所示
    ，並就撤銷改判及上訴駁回部分，定應執行有期徒刑15年；
    復經最高法院以109年度台上字第2923號判決撤銷關於本裁
    定附表編號1、2、4所示之沒收部分（不含罪刑），其他部
    分（即本裁定附表編號1至4所處罪刑）上訴駁回而確定，有
    本院被告前案紀錄表、上開本院、最高法院判決書附卷可稽
    （見本院聲更字卷第17至26頁、本院109年度聲字第5004號
    卷第61至185頁）。又臺灣臺北地方檢察署依最高法院109年
    度台上字第2923號判決有罪且已確定部分，以109年度執字
    第6985號囑託臺灣新北地方檢察署執行，經臺灣新北地方檢
    察署以109年度執助字第4006號執行案件發函通知聲明異議
    人應於109年12月11日上午10時到案執行，惟經聲明異議人
    表示請求改期，再經臺灣新北地方檢察署通知聲明異議人應
    於110年1月19日上午10時到案執行，此有本院被告前案紀錄
    表、臺灣新北地方法院檢察署執行傳票送達證書2紙、本院
    公務電話查詢紀錄表在卷可憑（見本院109年度聲字第5004
    號卷第55、57頁、本院聲更字卷第17至29、31頁）。然而，
    此項傳喚，僅係執行前之先行程序，與執行之指揮有間。況
    且，聲明異議人因未遵期到案，經臺灣新北地方檢察署以無
    法代為執行函覆臺灣臺北地方檢察署，現由臺灣臺北地方檢
    察署續為辦理，檢察官並未核發執行指揮書，此有本院公務
    電話查詢紀錄表2紙在卷可憑（見本院聲更字卷第29、31頁
    ），客觀上尚無從認定係執行之指揮，遑論有何執行違法或
    不當之事情。換言之，檢察官所發之執行傳票，指定聲明異
    議人於特定日期到案執行，固屬執行行為或執行命令之一環
    ，然其法律定義及性質均為傳票，並非檢察官之執行指揮書
    ，傳票經合法送達後，倘聲明異議人如期自行到案並經檢察
    官訊問後，始有簽發執行指揮書交法警送聲明異議人入監服
    刑之執行行為可言；若聲明異議人未到者，則有是否採取一
    定強制處分之空間，是該合法送達之傳票，於其上指定到案
    日期過後，即依聲明異議人到案情形等事實狀態，發生一定
    的法律效果及依其效果而為後續之執行行為，檢察官自無庸
    撤銷或變更該傳票，或為使該傳票失其效力之執行行為。是
    聲明異議所指，顯係將臺灣新北地方檢察署核發之執行通知
    ，誤認係檢察官之執行指揮，且檢察官既未指揮裁判之執行
    ，聲明異議人亦未入監執行，殊無於檢察官尚未指揮執行之
    前，即據以聲明異議。因認本件聲明異議為無理由，應予駁
    回。
四、據上論斷，應依刑事訴訟法第486條，裁定如主文。
中　　華　　民　　國　　110 　年　　3 　　月　　4 　　日
              　　刑事第十八庭  審判長法　官  何俏美
                                      法　官  黃紹紘
                                      法　官  陳海寧
以上正本證明與原本無異。      
如不服本裁定，應於收受送達後5日內向本院提出抗告狀。
                                      書記官  謝文傑
中　　華　　民　　國　　110 　年　　3 　　月　　5 　　日
附表
 編號  犯罪事實 本院106年度金上重訴字第37號判決主文  最高法院109年度台上字第2923號判決主文   備    註   所論罪名及宣告刑 沒收 罪刑 沒收    1 事實欄二(一)(二) 原判決撤銷  上訴駁回 撤銷發回 本院106年度金上重訴字第37號判決附表九編號1   共同法人之行為負責人犯銀行法第125條第1項後段之非法經營收受存款業務罪，處有期徒刑11年。 犯罪所得新臺幣179,214,047元沒收，如全部或一部不能沒收時，追徵其價額。      2 事實欄三 原判決撤銷  上訴駁回 撤銷發回 本院106年度金上重訴字第37號判決附表九編號2   共同法人之行為負責人犯銀行法第125條第1項後段之非法經營收受存款業務罪，處有期徒刑4年10月。 犯罪所得新臺幣 28,352,572元沒  收，如全部或一部不能沒收時，追徵其價額。      3 事實欄四 上訴駁回  上訴駁回  本院106年度金上重訴字第37號判決附表九編號3   【第一審判決：共同法人之行為負責人犯證券交易法第174條第2項第3款之非法募集有價證券罪，處有期徒刑10月。】 （無）      4 事實欄五 原判決撤銷  上訴駁回 撤銷發回 本院106年度金上重訴字第37號判決附表九編號4   共同法人之行為負責人犯證券交易法第174條第2項第3款之非法募集有價證券處有期徒刑1年。 犯罪所得新臺幣 10,625,291元沒  收，如全部或一部不能沒收時，追徵其價額。